# 自然人股东将拥有的房产投资进公司，涉及到哪些税种缴纳问题呀？

提问人：hunaipeng 时间：2010-11-22 15:00:07
rt..........
[ 本帖最后由 hunaipeng 于 2010-11-22 16:43 编辑 ]

回答人：chenyiwei
这种情况，投资方应当只有印花税问题（产权转移书据）；被投资方应当只有印花税（产权转移书据、记载资金的帐簿）和契税问题。 以不动产对外投资，参与被投资方利润分配，风险共担的，不征收营业税。 个人以非货币财产评估增值后对企业投资的，按照国税函[2005]319号文处理。前段时间曾经有过一个国税发[2008]115号文，但据说发出后不久很快被总局收回，实际并未执行。